el: Μηχανισμός συγκράτησης καρτών θέσης: Κλιπ κροκοδειλάκι; Σφιγκτήρας; Γάντζος; Μαγνητικό; Πρεσαριστό/με πίεση; Κρίκος; Εγκοπή; Σπιράλ; Κλιπ με ελατήριο; Συρμάτινο κλιπ; Άλλο
ro-RO: Mecanismul de închidere al suportului pentru card: Clemă tip crocodil; Clemă; Cârlig; Magnetic; Prin strângere/presare; Inel; Fantă; Spirală; Clemă cu arc; Clemă de sârmă; Altele
cs: Uzavírací mechanismus držáku karty: Krokodýlí svorka; Svorka; Háček; Magnetické; Na stisknutí / zatlačení; Kroužek; Výřez; Spirála; Pružinová svorka; Drátěná svorka; Ostatní
fi: Paikkakortin sulkumekanismi: Hauenleuka; Puristin; Koukku; Magneettinen; Puristus-/painosovite; Rengas; Rako; Spiraalikierre; Jousiklipsi; Lankaklipsi; Muu
sv: Stängningsmekanism för platskortshållare: Krokodilklämma; Klämma; Krok; Magnetisk; Kläm-/presspassning; Ring; Skåra; Spiral; Fjäderklämma; Trådklämma; Övrigt
zh-TW: 座位卡夾閉合機構: 鱷魚夾; 夾子; 掛鉤; 磁力夾; 捏合/壓配式; 圓環; 插槽; 螺旋線圈; 彈簧夾; 金屬線夾; 其他
ja: カードホルダーの留め具: ワニ口クリップ; クランプ; フック; マグネット; ピンチ/プレスフィット; リング; スロット; スパイラルコイル; スプリングクリップ; ワイヤークリップ; その他
da: Lukkemekanisme til bordkortholder: Krokodillenæb; Klemme; Krog; Magnetisk; Klemme/press fit; Ring; Rille; Spiral; Fjederklemme; Wireklemme; Andet
fr: Mécanisme de fermeture du support de marque-place: Pince crocodile; Pince; Crochet; Magnétique; Pincement/ajustement serré; Anneau; Fente; Bobine en spirale; Pince à ressort; Pince en fil de fer; Autre
sl-SI: Mehanizem zapenjanja držala za sedežne kartice: Krokodil sponka; Sponka; Kavelj; Magnetno; Pritisk/stisk; Obroček; Reža; Spiralna tuljava; Vzmetna sponka; Žična sponka; Drugo
lt-LT: Vardo kortelės laikiklio uždarymo mechanizmas: Krokodilo formos spaustukas; Spaustuvas; Kabliukas; Magnetinis; Suspaudžiamas / įspaudžiamas; Žiedas; Plyšys; Spiralė; Spyruoklinis spaustukas; Vielinis spaustukas; Kita
pt-PT: Coloque o mecanismo de fecho do porta-cartões: Mola de crocodilo; Pinça; Gancho; Magnético; Mola de apertar/ajuste por pressão; Argola; Ranhura; Espiral; Mola de aperto; Clipe de arame; Outro
zh-CN: 席位卡夹闭合机制: 鳄鱼夹; 夹子; 挂钩; 磁性; 捏合/按压式; 环形; 插槽; 螺旋形; 弹簧夹; 金属丝夹; 其他
sk-SK: Uzatvárací mechanizmus držiaka menovky: Krokodílová svorka; Svorka; Háčik; Magnetický; Prítlačný; Krúžok; Štrbina; Špirála; Pružinová spona; Drôtená spona; Iné
pl: Mechanizm zamknięcia uchwytu na winietkę: Zapięcie krokodylkowe; Zacisk; Haczyk; Zapięcie magnetyczne; Na wcisk; Pierścień; Szczelina; Spirala; Klips sprężynowy; Klips druciany; Inny
th: วางกลไกการปิดที่ยึดด้ามจับ: คลิปปากจระเข้; แคลมป์; ตะขอ; แม่เหล็ก; หนีบ/กดเข้าพอดี; ห่วง; ช่องเสียบ; ขดเกลียว; คลิปสปริง; คลิปหนีบแบบลวด; อื่นๆ
bg-BG: Механизъм за затваряне на държача за картички: Щипка тип алигатор; Скоба; Кука; Магнитен; С притискане/пресоване; Пръстен; Слот; Спирална намотка; Пружинна щипка; Телена щипка; Друго
de: Verschlussmechanismus des Platzkartenhalters: Krokodilklemme; Klemme; Haken; Magnetisch; Steckverschluss/Presspassung; Ring; Schlitz; Spirale; Federclip; Drahtclip; Andere
vi: Cơ chế đóng giá đỡ thẻ: Kẹp cá sấu; Kẹp; Móc; Nam châm; Kẹp/ấn; Vòng; Khe; Lò xo xoắn; Kẹp lò xo; Kẹp dây kim loại; Khác
es: Mecanismo de cierre del portatarjetas de lugar: Pinza de cocodrilo; Abrazadera; Gancho; Magnético; Ajuste por presión; Anillo; Ranura; Espiral; Pinza de resorte; Pinza de alambre; Otro
ko: 플레이스 카드 홀더 잠금 장치: 악어 클립; 클램프; 후크; 마그네틱; 핀치/프레스 핏; 링; 슬롯; 나선형 코일; 스프링 클립; 와이어 클립; 기타
tr: Yer kartı tutucu kapatma mekanizması: Timsah klips; Kelepçe; Kanca; Manyetik; Sıkıştırmalı/sıkı geçme; Halka; Yuva; Sarmal bobin; Yaylı klips; Tel klips; Diğer
hu: Ültetőkártya-tartó zárómechanizmusa: Krokodilcsipesz; Csipesz; Horog; Mágneses; Szorító/bepattintós; Gyűrű; Rés; Spirál; Rugós csipesz; Drótcsipesz; Egyéb
ru: Механизм фиксации держателя карточки: Зажим-крокодил; Зажим; Крючок; Магнит; Зажимной / вставной; Кольцо; Прорезь; Спираль; Пружинный зажим; Проволочный зажим; Другое
it: Meccanismo di chiusura del segnaposto: Pinza a coccodrillo; Morsetto; Gancio; Magnetico; A pressione; Anello; Fessura; Spirale; Clip a molla; Clip in filo metallico; Altro
pt-BR: Marcador de lugar mecanismo de fechamento do suporte: Clipe jacaré; Grampo; Gancho; Magnético; Aperto/encaixe por pressão; Anel; Fenda; Bobina em espiral; Presilha de mola; Clipe de arame; Outros
hr-HR: Mehanizam zatvaranja držača kartice: Krokodilska hvataljka; Stezaljka; Kuka; Magnetno; Pritisak/stezanje; Prsten; Utor; Spiralna zavojnica; Opružna kopča; Žičana kopča; Ostalo
nb: Lukkemekanisme for kortholder: Alligatorklips; Klemme; Krok; Magnetisk; Klype/presspasning; Ring; Spor; Spiral; Fjærklemme; Trådklemme; Annet
nl: Plaatskaart houder sluitmechanisme: Krokodillenklem; Klem; Haak; Magnetisch; Knijp/perspassing; Ring; Gleuf; Spiraal; Veerklem; Draadklem; Overig
en: Place card holder closure mechanism: Alligator clip; Clamp; Hook; Magnetic; Pinch/press-fit; Ring; Slot; Spiral coil; Spring clip; Wire clip; Other